cs: Zvukové funkce pro koníčky: Zvuk cvalu / tlukotu kopyt; Zvuk rolniček/zvonku; Více zvuků; Hudba; Zvuk řehtání; Bez zvuku; Jiné
es: Características de sonido del caballo: Sonido de galope/cascos; Sonido de cascabel/campana; Sonidos múltiples; Música; Sonido de relincho; Sin sonido; Otro
en: Hobby horse sound features: Galloping/hoofbeat sound; Jingle/bell sound; Multiple sounds; Music; Neighing sound; No sound; Other
de: Soundfunktionen des Steckenpferds: Galopp-/Hufschlag-Geräusch; Klingel-/Glocken-Geräusch; Mehrere Geräusche; Musik; Wieher-Geräusch; Kein Geräusch; Andere
ro-RO: Caracteristici sonore pentru jucăria calul de hobby: Sunet de galop/copite; Sunet de clopoței; Sunete multiple; Muzică; Sunet de nechezat; Fără sunet; Altele
tr: Hobi atı ses özellikleri: Dörtnala/toynak sesi; Çıngırak/zil sesi; Çoklu sesler; Müzik; Kişneme sesi; Ses yok; Diğer
fi: Keppihevosen ääniominaisuudet: Laukka-/kavioääni; Kulkusten/kellon ääni; Useita ääniä; Musiikki; Hirnunta; Ei ääntä; Muu
nl: Hobby horse geluidskenmerken: Galoppeer-/hoefslaggeluid; Gerinkel/bellengeluid; Meerdere geluiden; Muziek; Hinnikgeluid; Geen geluid; Overig
ru: Звуковые особенности игрушечной лошадки: Звук галопа/стука копыт; Звон бубенчиков/колокольчиков; Несколько звуков; Музыка; Звук ржания; Без звука; Другое
sl-SI: Zvočne funkcije lesene igrače konjička: Zvok galopiranja/kopit; Zvok zvončkljanja/zvonca; Več zvokov; Glasba; Zvok rezgetanja; Brez zvoka; Drugo
th: คุณสมบัติเสียงของม้าโยก: เสียงควบม้า/เสียงฝีเท้า; เสียงกรุ๊งกริ๊ง/เสียงกระดิ่ง; หลายเสียง; เพลง; เสียงม้าร้อง; ไม่มีเสียง; อื่นๆ
da: Lydfunktioner for kæphest: Galop-/hovslagslyd; Klingende lyd/klokkelyd; Flere lyde; Musik; Vrinskelyd; Ingen lyd; Andet
nb: Lydfunksjoner for hobbyhester: Galopp-/hovslaglyd; Bjellelyd; Flere lyder; Musikk; Vrinskelyd; Ingen lyd; Annet
vi: Tính năng âm thanh của ngựa đồ chơi: Âm thanh phi nước đại/tiếng móng ngựa; Tiếng leng keng/lục lạc; Nhiều âm thanh; Âm nhạc; Tiếng ngựa hí; Không có âm thanh; Khác
pt-PT: Características sonoras do cavalo de pau: Som de galope/cascos; Som de guizo/sino; Vários sons; Música; Som de relincho; Sem som; Outro
hr-HR: Zvučne značajke hobi konja: Zvuk galopiranja / udaranja kopita; Zvuk zvončića/zvona; Više zvukova; Glazba; Zvuk rzanja; Bez zvuka; Ostalo
lt-LT: Žaislinio arkliuko garso savybės: Šuoliavimo / kanopų kaukšėjimo garsas; Skambėjimo / varpelių garsas; Keli garsai; Muzika; Žvengimo garsas; Be garso; Kita
el: Χαρακτηριστικά ήχου για αλογάκι: Ήχος καλπασμού/οπλών; Ήχος κουδουνίσματος; Πολλαπλοί ήχοι; Μουσική; Ήχος χλιμιντρίσματος; Χωρίς ήχο; Άλλο
zh-TW: 玩具馬聲音功能特色: 奔跑/馬蹄聲; 叮噹/鈴鐺聲; 多種聲音; 音樂; 馬嘶聲; 無聲; 其他
ja: ホビーホースのサウンド機能: ギャロップ/ひづめの音; ジングル/ベルの音; 複数の音; 音楽; いななきの音; 音なし; その他
sv: Ljudfunktioner för hobbyhäst: Galopp-/hovklapperljud; Bjällerljud; Flera ljud; Musik; Gnäggande ljud; Inget ljud; Annat
pt-BR: Características sonoras do cavalo de pau: Som de galope/cascos; Som de guizo/sino; Vários sons; Música; Som de relincho; Sem som; Outros
sk-SK: Zvukové efekty koňa na hobby horsing: Zvuk cvalu/kopyt; Zvuk rolničiek/zvončekov; Viacero zvukov; Hudba; Zvuk erdžania; Bez zvuku; Iné
bg-BG: Звукови функции на играчка-конче: Звук от галоп/тропот на копита; Звук от звън/камбанка; Множество звуци; Музика; Звук от цвилене; Без звук; Други
ko: 목마 소리 특징: 말발굽 소리; 징글/종소리; 다중 사운드; 음악; 말울음 소리; 소리 없음; 기타
hu: Hobbiló hangfunkciók: Vágta/patazaj; Csingilingi/harangszó; Többféle hang; Zene; Nyihogás; Nincs hang; Egyéb
fr: Fonctions sonores du cheval-bâton: Bruit de galop/sabots; Son de clochettes/grelots; Sons multiples; Musique; Hennissement; Aucun son; Autre
it: Caratteristiche sonore del cavallo a dondolo: Suono di galoppo/zoccoli; Suono di campanelli; Suoni multipli; Musica; Suono di nitrito; Nessun suono; Altro
zh-CN: 摇摇马音效功能: 疾驰/马蹄声; 叮当/铃铛声; 多种声音; 音乐; 马嘶声; 无声音; 其他
pl: Funkcje dźwiękowe konika na kiju: Dźwięk galopu/kopyt; Dźwięk dzwoneczków; Wiele dźwięków; Muzyka; Dźwięk rżenia; Brak dźwięku; Inne